臺灣高等法院民事裁定
110年度上字第1158號
上  訴  人  凱基證券股份有限公司


法定代理人  許道義
訴訟代理人  楊代華律師
            黃紫旻律師
            陳奎霖律師
上列上訴人因與被上訴人香港商蘋果日報出版發展有限公司等間
請求損害賠償等事件，對於中華民國110年8月31日臺灣士林地方
法院110年度訴字第35號判決提起上訴，本院裁定如下：
    主  文
上訴人應於本裁定送達後伍日內，補繳第二審裁判費新臺幣肆仟
伍佰元，逾期未繳，即駁回其如附表聲明㈤、㈥部分之上訴。
    理  由
一、按向第二審法院上訴，應依同法第77條之16規定繳納裁判費
    ，此為必備之程式。按非因財產權而起訴者，徵收裁判費新
    臺幣（下同）3千元，於非財產權上之訴，並為財產權上之
    請求者，其裁判費分別徵收之，民事訴訟法第77條之14第1
    項、第2項分別定有明文。向第二審或第三審法院上訴，依
    同法第77條之13及第77條之14規定，加徵裁判費10分之5，
    同法第77條之16第1項前段亦有明文。
二、本件上訴人主張被上訴人侵害其名譽權，依民法第184條1項
    、第185條第1項、第188條第1項、第195條第1項及第18條第
    1項規定，請求被上訴人連帶賠償500萬元本息（如附表聲明
    ㈡、㈢、㈣所示）、移除報導（如附表聲明㈤所示）及刊登道歉
    聲明（如附表聲明㈥所示）。核上訴人請求被上訴人移除報
    導及刊登道歉聲明，係基於名譽權被侵害之損害賠償方法，
    為非因財產權而起訴，且訴訟標的為同一，依上開規定，應
    徵收第二審裁判費4500元，並與請求500萬元本息之第二審
    裁判費7萬5750元，分別徵收。惟上訴人僅繳納第二審裁判
    費7萬5750元（見本院卷第49頁之收據），尚應補繳第二審
    裁判費4500元。爰命上訴人於本裁定送達後5日內，如數逕
    向本院補繳，逾期未繳納，即駁回其此部分之上訴。
三、爰裁定如主文。
中　　華　　民　　國　　110 　年　　12　　月　　15　　日
                  民事第二十五庭
                      審判長法  官  謝碧莉
                            法  官  楊惠如
                            法  官  林晏如
正本係照原本作成。
不得抗告。
中　　華　　民　　國　　110 　年　　12　　月　　15　　日

  　　　　　　　　　　　　　書記官  簡維萍
附表：
項次 上訴聲明 ㈠ 原判決廢棄。 ㈡ 上開廢棄部分，被上訴人陳佩嘉、林彤婕、陳思豪、張博仁應連帶給付上訴人500萬元，及均自起訴狀繕本送達翌日起至清償日止，按週年利率百分之5計算之利息。 ㈢ 上開廢棄部分，被上訴人香港商蘋果日報出版發展有限公司、陳佩嘉、林彤婕、陳思豪應連帶給付上訴人500萬元，及均自起訴狀繕本送達翌日起至清償日止，按週年利率百分之5計算之利息。 ㈣ 前兩項給付，於其中一項給付之被上訴人為清償時，他項給付之被上訴人於清償範圍內，免給付義務。 ㈤ 上開廢棄部分，被上訴人香港商蘋果日報出版發展有限公司、陳佩嘉、林彤婕、陳思豪應將如原判決附件二所示之報導自「蘋果日報網站」移除。 ㈥ 上開廢棄部分，被上訴人應將如原判決附件三所示之道歉聲明刊登於「蘋果日報網站」首頁10日。 ㈦ 第二、三、四項聲明，上訴人願供擔保，請准宣告假執行。